臺灣高等法院高雄分院刑事判決
111年度交上易字第122號
上  訴  人  臺灣高雄地方檢察署檢察官
被      告  洪淑珍


上列上訴人因被告過失傷害案件，不服臺灣高雄地方法院111年
度審交易字第466號，中華民國111年8月17日第一審判決（起訴
案號：臺灣高雄地方檢察署111年度偵字第7431號），關於科刑
部分，提起上訴，本院判決如下：
    主  文
上訴駁回。
    事  實  及  理  由
壹、上訴即本院審理範圍之說明
一、刑事訴訟法第348條第3項規定：「上訴得明示僅就判決之刑
    、沒收或保安處分一部為之」，而其立法理由指出：「為尊
    重當事人設定攻防之範圍，並減輕上訴審審理之負擔，容許
    上訴權人僅針對刑、沒收或保安處分一部提起上訴，其未表
    明上訴之認定犯罪事實部分，則不在第二審之審判範圍。如
    為數罪併罰之案件，亦得僅針對各罪之刑、沒收、保安處分
    或對併罰所定之應執行刑、沒收、保安處分，提起上訴，其
    效力不及於原審所認定之各犯罪事實，此部分犯罪事實不在
    上訴審審查範圍」。
二、經查，本案上訴人臺灣高雄地方檢察署檢察官上訴意旨，乃
    以：被告洪淑珍（下稱被告）肇事後未對告訴人甲○○賠償分
    文等由，指摘原審量刑過輕，並迭經公訴檢察官當庭明示僅
    就量刑上訴（本院卷第9、59至60、92至93頁）。依據前述
    說明，本院僅就原審判決之宣告刑妥適與否，進行審理，至
    於原審判決其他部分，則非本院審查範圍，先予指明。
貳、本案據以審查量刑妥適與否之原審所認定犯罪事實、所犯罪
    名
一、犯罪事實：
　　洪淑珍考領有合格駕駛執照，於民國110年9月9日9時40分許
    ，駕駛車牌號碼0000-00號自用小客車（下稱甲車），沿高
    雄市前鎮區光華二路外側車道由北向南方向行駛，行經光華
    二路339號前時，本應注意變換車道時，應讓直行車先行，
    並注意安全距離，而當時天候晴，日間自然光線，柏油路面
    乾燥、無缺陷、無障礙物，且視距良好，無不能注意之情事
    ，竟疏未注意及此，逕行向左偏駛變換車道，適有甲○○騎乘
    車牌號碼000-000號普通重型機車同向沿光華二路內側車道
    行駛至該處，洪淑珍所駕駛車輛左前車頭遂與甲○○所騎乘機
    車右側車身發生擦撞，甲○○當場人車倒地，並受有胸部挫傷
    、右側第四肋骨骨折、多處挫傷擦傷瘀傷等傷害（下稱本案
    傷害）。案經甲○○告訴。
二、所犯罪名：
　　核被告所為，係犯刑法第284條前段之過失傷害罪。
參、刑之減輕事由（即自首減刑）：　
　　對於未發覺之罪自首而受裁判者，得減輕其刑，刑法第62條
    前段定有明文。被告於案發後停留現場，向據報到場之員警
    ，坦承是甲車駕駛人而為肇事者，有高雄市政府警察局交通
    警察隊道路交通事故肇事人自首情形紀錄表可憑（原審卷第
    75頁），是以被告乃對於未被發覺之犯罪，主動向員警自首
    而願受裁判，且使員警毋庸耗費資源查緝甲車駕駛者究為何
    人，應依刑法第62條前段規定，減輕其刑。
肆、上訴有無理由之論斷
一、原審認被告罪證明確，考量被告因疏失釀成本案車禍事故，
    並致告訴人受有本案傷害，實屬不該。惟念其犯後坦承犯行
    ，態度尚可，且被告與告訴人係因對於賠償金額認知差距過
    大而未能調解成立（原審卷第39頁所附臺灣高雄地方法院刑
    事調解案件簡要紀錄表參照），是被告並非毫無賠償之意願
    ；兼衡被告本案過失態樣、告訴人所受傷勢程度，暨被告於
    原審自陳之經濟狀況及智識程度（原審卷第91頁參照）、無
    前科之素行（卷附臺灣高等法院被告前案紀錄表參照）等一
    切情狀，對被告量處有期徒刑2月之刑。本院經核原審就被
    告所量處之宣告刑，已依刑法第57條規定詳細審酌，尚稱妥
    適。
二、檢察官據告訴人請求之上訴意旨固略以：被告肇事後對於告
    訴人毫不關心，未賠償分文，告訴人迫於經濟壓力，不得已
    拖病強行上班，原審竟僅對被告量處有期徒刑2月之刑，實
    嫌過輕。經查：
　㈠被告於案發後多次致電聯繫告訴人，另並曾委託家屬傳送簡
    訊予告訴人，而請告訴人考慮被告方所提出之和解方案，有
    簡訊截圖及通話明細表在卷可稽（本院卷第43至55頁），上
    訴意旨所指被告對告訴人毫不關心之部分，難認與事實相符
    。
　㈡至上訴意旨另所稱被告未賠償導致告訴人必須強拖病體上班
    之部分，本院考量「被告與告訴人係因對於賠償金額認知差
    距過大而未能調解成立…被告並非毫無賠償之意願」一節，
    既經原審量刑時予以審酌，且參與調（和）解時所為之讓步
    底線，本應全然尊重當事人之意願，自不能徒以對方不遵照
    己方自認業已大幅讓步之底線金額理賠，即遽謂對方拒絕賠
    償，或欠缺賠償意願；另原審於審酌前述事項之外，復詳予
    考量被告違背注意義務之程度及因此所造成之危害等刑法第
    57條所列事項而如前所述，對被告量處有期徒刑2月之刑，
    未逾法定刑度，且合乎法律之目的，並無違反比例原則、平
    等原則、公平正義等濫用量刑權限之情形，於國家刑罰權在
    本案實踐個別正義而言，尚屬罪刑相當，刑度並無不妥之處
    ，自無過輕之失可言。
　㈢職是，檢察官以前揭事由指責原審量刑過輕，為無理由，應
    予駁回其上訴。
據上論斷，應依刑事訴訟法第368條，判決如主文。
本案經檢察官陳永盛提起公訴，檢察官范文欽提起上訴，檢察官
吳茂松到庭執行職務。
中　　華　　民　　國　　111 　年　　12　　月　　13　　日
　　　　　　　　　刑事第二庭    審判長法  官  孫啓強
                                      法  官  鄭詠仁
                                      法  官  莊珮吟
以上正本證明與原本無異。
不得上訴。
中　　華　　民　　國　　111 　年　　12　　月　　13　　日
                                      書記官  王居珉
◎附錄本案所犯法條：
《刑法第284條》
因過失傷害人者，處1年以下有期徒刑、拘役或10萬元以下罰金
；致重傷者，處3年以下有期徒刑、拘役或30萬元以下罰金。